# 请教陈版主-关于预付工程、设备款的问题

提问人：rxj1128 时间：2015-11-20 19:36:22
请教陈版主，款项已预付但未收到实物的设备款以及未开始施工的工程款在期末报表中应该列示在“在建工程”还是“其他非流动资产”下，有没有什么相关依据？ 在线等，着急

回答人：chenyiwei
一般列“其他非流动资产”，习惯上预付大型设备款也可列“工程物资”。“在建工程”科目的确认和计量应随着工程的进展（已完工作量）逐步确认。